臺灣高等法院高雄分院刑事判決　　　　　九十一年度上易字第六六一號
　　上訴人　台灣屏東地方法院檢察署檢察官
　　被　告　丙○○
右上訴人因被告恐嚇等案件，不服臺灣屏東地方法院九十一年度易字第二五一號中華
民國九十一年三月十九日第一審判決（起訴案號：臺灣屏東地方法院檢察署九十年度
偵字第三六四六號、九十一年度偵字第三二０號），提起上訴，本院判決如左：
      主      文
原判決撤銷。
丙○○共同連續意圖為自己不法之所有，以恐嚇使人將本人之物交付，處有期徒刑貳
年肆月。
      事      實
一、丙○○與曾繁義係以前服役軍中時之同袍關係，民國（下同）九十年四月二十日
    左右，曾繁義北上找丙○○，告以其欲夥同他人竊取自用小客車，得手後，再以
    電話恐嚇車主款至指定之帳戶而後贖回汽車，所犯之竊車案，有部分要交由丙
    ○○負責打電話給車主勒贖取贖（依共犯曾繁義於九十年九月三日在屏東縣警察
    局所供，在竊車時負責把風之溫明義、藍光明、「林明勳」、陳冠宏、陳美貴有
    時也打電話恐嚇車主），經丙○○應允後，曾繁義即分別夥同藍光明、林明勳、
    陳冠宏、陳美貴（以上均另案審理）等人，於附表編號一至十二所示之時地，竊
    取己○○等人之自用小客車及車內財物，得手後，再通知丙○○以電話恐嚇車主
    ，要求將贖金入如附表編號一至十二所示丙○○由跳蚤雜誌買得之人頭許芳平
    、郭建成及其不知情之胞弟胡志青之帳戶內，被害車主己○○等人恐愛車遭破壞
    ，甚至無復得，均依照指示款贖車，丙○○再以提款卡將款項提領出來入曾
    繁義之郵局帳戶迄同年十月二十日六時十五分許，為警在台北縣新莊市○○街二
    六一號二樓查獲。並扣得玉山銀行卡號0000000000000號許芳平、
    000000000000號郭建成之提款卡二張、土地銀行卡號000000
    000000號信用卡一張及曾繁義之郵政存簿無存款明細單一張。
二、案經屏東縣警察局移送台灣屏東地方法院檢察署檢察官暨該署檢察官自動檢舉偵
    查起訴。
      理      由
一、訊據被告丙○○對於右開事實均坦承不諱，核與共犯曾繁義、藍光明、陳冠宏、
    陳美貴等人於警訊時供述情節相符，並經被害人己○○、戊○○（失竊二次）、
    丑○○、子○○、陳、黃松岡、癸○○、乙○○、壬○○、庚○○、辛○○
    等於警訊時指訴渠等如何於自用小客車被竊走後，又如何被恐嚇付款贖車之經過
    綦詳，復有車輛竊盜個別查詢報表，被害人之款執據，被告丙○○提供予被害
    人款之許芳平、郭建年、胡志青銀行帳戶往來明細暨提款卡、及郵政存簿無摺
    存款明細單等附卷足資佐證，被告之自白核與事實相符，自堪信為真實，被告罪
    證已甚明確，犯行洵堪認定。
二、檢察官移送併辦意旨另以：被告丙○○又與曾繁義等人共犯附表編號十三至二十
    二號之犯行，因認被告丙○○又犯竊盜及恐嚇取財罪嫌云云。經查附表編號二十
    二號之事實，經查與檢察官起訴並經原審判決所列附表編號五之犯罪事實完全相
    同，既經檢察官起訴，檢察官重覆移送併辦，於法即有未合。至附表編號十三至
    二十一部分，訊據被告丙○○則堅決否認有該等犯行，辯稱：曾繁義係於九十年
    四月二十日左右始與伊接頭謀議擄車贖款，又伊於九十年五月二十幾日出國，同
    年六月十日回國，故併案中如附表編號十三、十四、十五、十六等案，應與伊毫
    無關連，其餘案件僅係曾繁義等人單純竊盜，曾繁義並未通知伊向車主勒贖，伊
    不知曾繁義等人有該等竊盜犯行，該等案件與伊無涉云云，即竊嫌曾繁義於警訊
    時就竊車後有無向車主恐嚇取財之行為，除附表編號十八部分明確供稱未向車主
    恐嚇外，其餘各件則稱有無向車主勒贖已忘了等語。另被害人田慶茂、洪進聰、
    陳明哲、鍾德清、邱炳淵、林宏明、陳怡妙、杜新花、廖述標等於警訊時僅指訴
    汽車被竊，並未供稱有遭恐嚇錢贖車之情事，顯見曾繁義等人於竊得汽車後，
    並未通知被告丙○○恐嚇車主贖車，故被告丙○○辯稱伊不知曾繁義等人有該等
    竊盜犯行，應屬可信，則曾繁義等人該等竊盜行為即與被告丙○○並無關連，此
    外又乏其他確切事證足證被告丙○○有竊盜及恐嚇取財犯行，被告丙○○此部分
    被訴竊盜及恐嚇取財即屬不能證明。
三、核被告丙○○所為，係犯刑法第三百二十條第一項之普通竊盜罪及刑法第三百四
    十六條第一項之恐嚇取財罪，被告就上開犯行，分別與曾繁義、藍光明、林明勳
    、陳冠宏及陳美貴等人，有犯意之聯絡及行為之分擔，應依刑法第二十八條論以
    共同甲犯，又被告先後多次犯行，時間緊接，方法相同，觸犯構成要件相同之罪
    名，顯係基於概括之犯意，應依刑法第五十六條以連續犯論處，並加重其刑；而
    所犯竊盜及恐嚇取財間，有方法結果之牽連關係，應依刑法第五十五條從一重之
    恐嚇取財罪論處。
四、原審予以論罪科刑，固非無見，然查被告供犯罪所用玉山銀行許芳平，卡號00
    00000000000號，郭建成卡號0000000000000號提款卡
    二張，係被告經由跳蚤雜誌廣告向不詳姓名人購得，並無證據足證該提款卡所有
    人許芳平、郭建成與被告有犯意聯絡及行為分擔，自不得予以宣告沒收，另台灣
    土地銀行卡號000000000000號被告胞弟胡志青提款卡，雖被告作為
    供犯罪之用，但胡志青並不知情，亦據被告供明在卷，自亦不得宣告沒收，又扣
    案之曾繁義存簿無摺存款明細單一張，係被告於向車主取得贖款後，款給曾繁
    義郵局出具之明細，係供丙○○，曾繁義對帳之用，非被告供犯罪所用或所得之
    物，亦不得宣告沒收，乃原審對上開提款及存款明細單竟均予以宣告沒收，自有
    未洽，檢察官上訴以被告另犯有附表編十三至二十二號之罪，原審漏未併予審究
    ，而指摘原判決不當，雖無理由，惟原判決既有可議，即屬無可維持，應由本院
    將原判決撤銷，審酌被告甲值年輕力壯，竟不思上進，因受損友曾繁義所誘，且
    因女友即將為其生產一子（現已生產），急需用錢，貪圖近利，一時失省而觸刑
    章，遭其恐嚇贖車之人達十餘人，危害社會治安非輕，惟其犯後坦白承認，頗有
    悔意等情狀，爰仍如原判決科處被告有期徒刑貳年肆月，扣案之前開三張提款卡
    及存款明細單，或非被告所有，或非供犯罪所用或因犯罪所得之物，已如前述，
    爰不予宣告沒收，至檢察官移送併辦部分，或業經檢察官起訴科刑，或尚屬無法
    證明被告犯罪，因檢察官認與起訴科刑部分，有牽連及連續犯之裁判上一罪關係
    ，爰不另為無罪之諭知，均附此明。
據上論斷，應依刑事訴訟法第三百六十九條第一項前段、第三百六十四條、第二百九
十九條第一項前段、刑法第二十八條、第五十六條、第三百二十條第一項、第三百四
十六條第一項、第五十五條，罰金罰鍰提高標準條例第一條前段，判決如主文。
本案經檢察官鄭文貴到庭執行職務。
中    華    民    國     九十一     年       五       月     三十一     日
                              臺灣高等法院高雄分院刑事第四庭
                                  審判長法官  蕭權閔
                                        法官  李嘉興
                                        法官  陳吉雄
右甲本證明與原本無異。
不得上訴。
                                      書記官  黎  珍
中    華    民    國     九十一     年       六       月      四        日
附錄本判決論罪之法條：
刑法第三百二十條第一項：
意圖為自己或第三人不法之所有，而竊取他人之動產者，為竊盜罪，處五年以下有期
徒刑、拘役或五百元以下罰金。
刑法第三百四十六條第一項
意圖為自己或第三人不法之所有，以恐嚇使人將本人或第三人之物交付者，處六月以
上五年以下有期徒刑，得併科一千元以下罰金。
附表
┌──┬───────────────┬────────────────┐
│編號│  竊車行為                    │    恐嚇取財行為                │
├──┼───────────────┼────────────────┤
│一、│由曾繁義與藍光明，於九十年四月│由丙○○於九十年四月二十四日左右│
│    │二十一日八時許，在屏東市潭墘里│，打電話恐嚇己○○，要求匯款新台│
│    │崇明三路九十一號前，竊取己○○│幣（下同）二萬元至玉山銀行，帳號│
│    │所有之車號ＶＸ－８５１５號自小│0000000000000，許芳│
│    │客車，及手機、電擊棒、按摩椅與│平帳戶內，己○○因而於同日如數匯│
│    │三罐酒。                      │款至該帳戶。                    │
├──┼───────────────┼────────────────┤
│二、│由曾繁義與藍光明，於九十年五月│由丙○○於九十年五月十四日，打電│
│    │十四日四時許，在屏東縣九如鄉大│話恐嚇戊○○，要求匯款一萬五千元│
│    │坵村大坵路三十九號前，竊取陳文│至玉山銀行，帳號00000000│
│    │評所有之車號ＶＸ－４８２９號自│７８２７６號，許芳平帳戶內，陳文│
│    │小客車。                      │評因而於同日如數匯款至該帳戶。  │
├──┼───────────────┼────────────────┤
│三、│由曾繁義與藍光明，於九十年五月│由丙○○於九十年五月十五日，打電│
│    │十五日一時許，在屏東市瑞光里民│話恐嚇丑○○，要求匯款三萬元至玉│
│    │生東路五十六巷九十七弄十一號前│山銀行，帳號0000000000│
│    │，竊取丑○○所有之車號Ｐ４－４│２７６號，許芳平帳戶內，丑○○因│
│    │６９２號自小客車。            │而於同日如數匯款至該帳戶。      │
├──┼───────────────┼────────────────┤
│四、│由曾繁義與林明勳，於九十年五月│由丙○○於九十年五月十五日，打電│
│    │十五日八時許，在屏東縣長治鄉進│話恐嚇子○○，要求匯款二萬元至玉│
│    │興村新進路玄天上帝廟前，竊取蔣│山銀行，帳號0000000000│
│    │志柔所有車號ＶＵ－６５４３號自│７６號，許芳平帳戶內，子○○因而│
│    │小客車。                      │於翌日如數匯款至該帳戶。        │
├──┼───────────────┼────────────────┤
│五、│由曾繁義與林明勳，於九十年五月│由丙○○於九十年五月二十一日，打│
│    │二十一日六時許，在屏東縣潮州鎮│電話恐嚇丁○○，要求匯款一萬五千│
│    │蓬萊里江山路三十四號前，竊取陳│元至玉山銀行，帳號0000000│
│    │所有車號ＷＮ－１４００號自│１７８２７６號，許芳平帳戶內，陳│
│    │小客車、及車內之手機、證件、現│因而於同日如數匯款至該帳戶。│
│    │金四千五百元。                │                                │
├──┼───────────────┼────────────────┤
│六、│由曾繁義與陳冠宏於九十年五月二│由丙○○於九十年五月二十五日，打│
│    │十二日七時許，在屏東縣內埔鄉內│電話恐嚇黃松岡，要求匯款一萬五千│
│    │田村德修路十七號前，竊取黃松岡│元至玉山銀行，帳號0000000│
│    │所有車號ＶＹ－５４８７號自小客│１７８２７６號，許芳平帳戶內，黃│
│    │車、及車內之行照、玉鐲、望遠鏡│松岡因而於同日如數匯款至該帳戶。│
├──┼───────────────┼────────────────┤
│七、│由曾繁義與陳美貴，於九十年七月│由丙○○於九十年七月三日，打電話│
│    │二日二十二時許，在屏東縣內埔鄉│恐嚇癸○○，要求匯款二萬五千元至│
│    │豐田村地利路六巷前，竊取癸○○│玉山銀行，帳號000000000│
│    │所有車號ＶＹ－００６８號自小客│９９８２號，郭建成帳戶，癸○○因│
│    │車及車籍資料。                │而於同日，由其子廖彬豪如數匯款至│
│    │                              │該帳戶。                        │
├──┼───────────────┼────────────────┤
│八、│由曾繁義與陳美貴，於九十年七月│由丙○○於九十年七月六日，打電話│
│    │六日一時許，在屏東縣內埔鄉隘寮│恐嚇乙○○，要求匯款一萬元至玉山│
│    │村清涼路二六○之二號前，竊取呂│銀行，帳號00000000000│
│    │煜煦所有車號ＰＬ－２７６１號自│８２號，郭建成帳戶，乙○○因而於│
│    │小客車、及車內現金一千元。    │同日如數匯款至該帳戶。          │
├──┼───────────────┼────────────────┤
│九、│由曾繁義與陳美貴，於九十年七月│由丙○○於九十年七月十二日，打電│
│    │十二日七時許，在屏東縣竹田鄉履│話恐嚇壬○○，要求匯款一萬五千元│
│    │豐村豐振路三十之一號前，竊取楊│至玉山銀行，帳號00000000│
│    │綠元所有車號ＶＹ－１７４５號自│２９９８２號，郭建成帳戶，壬○○│
│    │小客車。                      │因而於同日如數匯款至該帳戶。    │
├──┼───────────────┼────────────────┤
│十、│由曾繁義與陳美貴，於九十年七月│由丙○○於九十年七月十五日，打電│
│    │十五日十時許，在屏東縣內埔鄉龍│話恐嚇庚○○，要求匯款一萬五千元│
│    │潭村昭勝路五一六號前，竊取曾國│至玉山銀行，帳號00000000│
│    │華所有車號ＪＡ－２６３１號自小│２９９８２號，郭建成帳戶，庚○○│
│    │客車。                        │因而於翌日如數匯款至該帳戶。    │
├──┼───────────────┼────────────────┤
│十一│由曾繁義與陳美貴，於九十年八月│由丙○○於九十年八月九日，打電話│
│    │九日二時許，在屏東市大湖里大湖│恐嚇辛○○，要求匯款一萬五千元至│
│    │路五九一號前，竊取辛○○所有車│臺灣土地銀行三重分行，帳號０１０│
│    │號ＷＧ－００２３號自小客車。  │000000000號，胡志青帳戶│
│    │                              │，辛○○因而於九十年八月十五日如│
│    │                              │數匯款至該帳戶。                │
├──┼───────────────┼────────────────┤
│十二│由曾繁義與陳美貴，於九十年八月│由丙○○於九十年八月十日，打電話│
│    │十日七時許，在屏東縣長治鄉長興│恐嚇戊○○，要求匯款二千元至臺灣│
│    │路六十八號前，竊取戊○○所有車│土地銀行三重分行，帳號０１０００│
│    │號ＶＸ－４８２９號自小客車。  │0000000號，胡志青帳戶，陳│
│    │                              │文評因而於同日如數匯款至該帳戶。│
├──┼───────────────┼────────────────┤
│十三│由曾繁義與溫明義，於九十年二月│                                │
│    │八日九時許，在屏東縣萬丹鄉寶厝│                                │
│    │村萬新路一四五五巷內竊取田慶茂│                                │
│    │所有車號ＶＱ─７１０８號自小客│                                │
│    │車。                          │                                │
├──┼───────────────┼────────────────┤
│十四│由曾繁義與溫明義，於九十年二月│                                │
│    │十二日二十三時許，在屏東縣東港│                                │
│    │鎮○○里○路）錢大爺大樓附近，│                                │
│    │竊取洪進聰所有車號Ｘ９─８４３│                                │
│    │５號自小客車。                │                                │
├──┼───────────────┼────────────────┤
│十五│由曾繁義與溫明義，於九十年四月│                                │
│    │十四日十時許，在屏東縣潮州鎮三│                                │
│    │共里海康街一九八號前，竊取陳明│                                │
│    │哲所有車號ＥＸ─９２９６號自小│                                │
│    │客車。                        │                                │
├──┼───────────────┼────────────────┤
│十六│由曾繁義與陳冠宏，於九十年五月│                                │
│    │二十八日六時許，在屏東縣內埔鄉│                                │
│    │內埔村廣濟路（內埔鄉公所前），│                                │
│    │竊取鍾德清所有車號ＷＡ─２２０│                                │
│    │８號自小客車。                │                           │
├──┼───────────────┼────────────────┤
│十七│由曾繁義與藍光明，於九十年六月│                                │
│    │十三日十七時許，在屏東縣崁頂鄉│                                │
│    │越溪村（剩春鐵工廠前），竊取邱│                                │
│    │炳淵所有車號ＸＹ─２１３０號自│                                │
│    │小客車。                      │                                │
├──┼───────────────┼────────────────┤
│十八│由曾繁義與陳美貴，於九十年七月│                                │
│    │十九日三時許，在屏東縣長治鄉繁│                                │
│    │昌村昌隆一街十四號前，竊取林宏│                                │
│    │明所有車號ＷＤ─３０２９號自小│                                │
│    │客車及車內行車執照。          │                                │
├──┼───────────────┼────────────────┤
│十九│由曾繁義與陳美貴，於九十年七月│                                │
│    │二十二日六時許，在屏東市大武里│                                │
│    │建南路二十三號前，竊取陳怡妙所│                                │
│    │有車號ＷＤ─９７３１號自小客車│                                │
│    │。                            │                                │
├──┼───────────────┼────────────────┤
│二十│由曾繁義與陳美貴，於九十年八月│                                │
│    │十日八時許，在屏東市○○路○段│                                │
│    │五十四號前，竊取杜新花所有車號│                                │
│    │ＷＬ─９６５０號自小客車。    │                                │
├──┼───────────────┼────────────────┤
│廿一│由曾繁義與陳美貴，於九十年八月│                                │
│    │十五日一時許，在屏東縣潮州鎮永│                                │
│    │春里大同路上，竊取廖述標所有車│                               │
│    │號ＸＦ─０８２９號自小客車，及│                                │
│    │車內行車執照、機車駕照、海洋巡│                                │
│    │防局短袖制服乙套。            │                                │
├──┼───────────────┼────────────────┤
│廿二│由曾繁義與溫明義於九十年五月二│由丙○○於九十年五月二十一日，打│
│    │十一日六時，在屏東縣潮州鎮蓬萊│電話恐嚇陳，要求款一萬五千│
│    │里江山路三十四號前，竊取丁○○│元至玉山銀行帳號00000000│
│    │所有之車號ＷＭ─１４００號自小│７８２７６號許芳平帳戶內，丁○○│
│    │客車。                        │因而於同日如數款至該帳戶。    │
└──┴───────────────┴────────────────┘
                                                                       Ｆ
